【裁判字號】    92,訴,521
【裁判日期】    921114
【裁判案由】    違反毒品危害防制條例
【裁判全文】
臺灣新竹地方法院刑事判決                          九十二年度訴字第五二一號
    公  訴  人  臺灣新竹地方法院檢察署檢察官
    被      告  乙○○
右列被告因違反毒品危害防制條例案件，經檢察官提起公訴（九十二年度毒偵緝字第
七二號）及追加起訴（九十二年度毒偵字第八八五號），本院依簡式審判程序判決如
左：
    主  文
乙○○連續施用第一級毒品，處有期徒刑柒月，扣案之第一級毒品海洛因伍包（經鑑
驗淨重五點九三公克、包裝重一點六四公克、純度百分之十五點二七）沒收銷燬；供
施用第一級毒品海洛因所用之塑膠包裝袋伍個及尖嘴吸管支沒收之。又連續施用第
用第二級毒品，處有期徒刑月。應執行有期徒刑捌月，扣案之第一級毒品海洛因伍
包（經鑑驗淨重五點九三公克、包裝重一點六四公克、純度百分之十五點二七）沒收
銷燬；供施用第一級毒品海洛因所用之塑膠包裝袋伍個及尖嘴吸管支沒收之。
    事  實
一、乙○○前於民國九十年間，因違反毒品危害防制條例案件，經本院以九十年度毒
    聲字第五八七號裁定送觀察、勒戒結果，因認無繼續施用毒品傾向，而經台灣新
    竹地方法院檢察署檢察官於九十年四月十九日以九十年度毒偵字第五九０號為不
    起訴處分在案。詎乙○○又分別基於概括犯意，分別自上開不起訴處分確定後即
    九十一年六月上旬某日起至九十一年八月二十九日晚上十時二十五分止，及自九
    十一年六月間某日起至九十二年六月十八日上午八時許止，在新竹縣竹東鎮○○
    街五二九巷十三號處，以將香煙攙用海洛因之方式，連續施用第一級毒品海洛因
    數次，並另以將安非他命置於玻璃球吸食器內加熱燒烤成煙後吸食煙霧之方式，
    連續施用第二級毒品安非他命多次。嗣經警分別於九十一年八月二十二日晚上六
    時二十分許、九十一年八月二十九日晚上十時三十分許及九十二年六月十八日下
    午四時許，在台北縣蘆洲市○○路二二四巷五十之一號十五樓、新竹縣竹東鎮○
    ○路二０五巷三五號及新竹縣竹東鎮○○街五二九巷十三號等處查獲，並分別扣
    得第一級毒品海洛因五包（經鑑驗淨重五點九三公克、包裝重一點六四公克、純
    度百分之十五點二七）、供施用第一級毒品海洛因所用之塑膠包裝袋五個及尖嘴
    吸管三支，並分別經採尿檢驗，呈現嗎啡（海洛因之人體代謝物）及安非他命之
    陽性反應始悉上情。而乙○○嗣經台灣新竹地方法院檢察署檢察官聲請後，經本
    院於九十二年二月二十一日以九十二年度毒聲字第一三九號裁定送觀察、勒戒結
    果，認有繼續施用毒品傾向，並經本院於九十二年九月十六日以九十二年度毒聲
    字第二八九號號裁定令入戒治處所施以強制戒治。
二、案經新竹市警察局移送、新竹縣警察局移送及台北縣政府警察局蘆洲分局報告台
    灣板橋地方法院檢察署檢察官呈請台灣高等法院檢察署檢察長令轉台灣新竹地方
    法院檢察署檢察官偵查起訴及追加起訴。
    理  由
一、本件被告所犯施用第一級毒品罪及公訴人於九十二年九月十二日所追加起訴之施
    用第二級毒品罪，均非死刑、無期徒刑、最輕本刑為三年以上有期徒刑之罪，或
    高等法院管轄第一審之案件，被告於本院審判程序進行中，就被訴及追加起訴之
    事實均為有罪之陳述，經本院認合於新修正刑事訴訟法第二百七十三條之一之規
    定，裁定進行簡式審判程序，合先敘明。
二、訊據被告乙○○對於右揭時、地連續施用第一級毒品海洛因及第二級毒品安非他
    命之事實，迭於警、偵訊及本院審理時坦承不諱（參台灣新竹地方法院檢察署九
    十二年度毒偵字第八八五號偵查卷第六頁、第二四頁及本院九十二年十月三十日
    之審判筆錄），復有第一級毒品海洛因五包、供施用第一級毒品海洛因所用之塑
    膠包裝袋五個及尖嘴吸管三支扣案可佐。該扣案之海洛因五包經鑑定結果，確係
    第一級毒品海洛因（經鑑驗淨重五點九三公克、包裝重一點六四公克、純度百分
    之十五點二七）之事實，有法務部調查局九十一年十月二十四日之調科壹字第０
    六０００六五二一號鑑定通知書可參。且其分於九十一年八月二十二日、九十一
    年八月二十八日及九十二年六月十八日為警查獲時所採集之尿液，分經送檢驗結
    果，分呈嗎啡（海洛因之人體代謝物）及安非他命之陽性反應，有台灣檢驗科技
    股份有限公司於九十一年九月四日之濫用藥物尿液檢驗報告、台北縣政府警察局
    蘆洲分局查獲毒品危害防制條例案涉嫌人尿液檢體編號對照表、新竹縣衛生局於
    九十二年六月二十六日以竹縣衛六字第九二０二五二號之尿液檢驗單、新竹市衛
    生局於九十一年九月十六日之不法藥物尿液初步篩檢報告書及新竹市警察局辦理
    煙毒、麻醉藥品案尿液送驗受檢人真實姓名代號對照表暨送驗登記簿在卷可憑。
    是被告前開自白顯與事實相符。
三、又被告乙○○前於九十年間，因違反毒品危害防制條例案件，經本院以九十年度
    毒聲字第五八七號裁定送觀察、勒戒結果，因認無繼續施用毒品傾向，而經台灣
    新竹地方法院檢察署檢察官於九十年四月十九日以九十年度毒偵字第五九０號為
    不起訴處分在案。嗣因上開犯行經台灣新竹地方法院檢察署檢察官聲請後，經本
    院於九十二年二月二十一日以九十二年度毒聲字第一三九號裁定送觀察、勒戒結
    果，認有繼續施用毒品傾向，並經本院於九十二年九月十六日以九十二年度毒聲
    字第二八九號號裁定令入戒治處所施以強制戒治等情，復有台灣新竹看守所附設
    勒戒處所之有無繼續施用毒品傾向證明書及台灣高等法院被告全國前案紀錄表附
    卷可稽。是本案被告再犯施用毒品之犯行，應堪認定，自應依法論處。
四、被告連續施用第一級毒品海洛因及第二級毒品安非他命數次，核其所為，係分別
    違反毒品危害防制條例第十條第一項施用第一級毒品罪及同條第二項之施用第二
    級毒品罪；其持有第一、二級毒品海洛因、安非他命之低度行為，應為施用海洛
    因、安非他命之高度行為所吸收，不另論罪；又其先後多次施用第一級及第二級
    毒品犯行，時間密接且犯罪構成要件相同，顯係分基於概括犯意所為，為連續犯
    ，均應依刑法第五十六條之規定論以一罪，並依法加重其刑。被告所犯前開二罪
    之施用方式顯不相同，足見被告所為二罪間之犯意各別、行為互異，應分論併罰
    。爰審酌被告施用毒品之期間、對社會所生之危害、施用毒品危害健康至深且鉅
    ，且經觀察、勒戒後，仍不思改進、戒斷，惟犯後坦承犯行等一切情狀，分別量
    處如主文所示之刑，並定其應執行之刑，以示懲戒。又扣案之海洛因五包（經鑑
    驗淨重五點九三公克、包裝重一點六四公克、純度百分之十五點二七）及被告所
    有供施用第一級毒品海洛因所用之塑膠包裝袋五個及尖嘴吸管三支，則分依毒品
    危害防制條例管制第十八條第一項前段沒收銷燬及刑法第三十八條第一項第二款
    沒收之。
據上論斷，應依刑事訴訟法第二百七十三條之一第一項、二百九十九條第一項前段，
毒品危害防制條例第十條第一項、第十條第二項、第十八條第一項前段，刑法第十一
條前段、第五十六條、第三十八條第一項第二款、第五十一條第五款，判決如主文。
本案經檢察官甲○○到庭執行職務。
中      華      民      國      九十二    年      十一  月    十四    日
                                        臺灣新竹地方法院刑事第一庭
                                            法  官    彭  淑  苑
右正本證明與原本無異。
如不服本判決，應於判決送達後十日內向本院提出上訴狀( 應附繕本 )，上訴於
臺灣高等法院。
                                            書記官    饒  興  蘭
中      華      民      國      九十二    年      十一    月    十四    日
附錄：本案論罪科刑法條全文
毒品危害防制條例第十條第一項
施用第一級毒品者，處六月以上五年以下有期徒刑。


司法院資訊處製作；財團法人民間司法改革基金會備份。
